臺灣高等法院刑事裁定
111年度抗字第752號
抗  告  人
即  被  告  丁世隆


選任辯護人  曹大誠律師（法扶律師）
上列抗告人因違反毒品危害防制條例等案件，不服臺灣士林地方
法院中華民國111年4月20日裁定（110年度訴字第260號），提起
抗告，本院裁定如下：
    主  文
抗告駁回。
    理  由
一、原裁定意旨略以：抗告人即被告丁世隆因違反毒品危害防制
    條例等案件，經原審法院於民國111年3月10日以110年度訴
    字第260號判決判處刑責，並將判決正本送達被告於審理期
    日陳明之住所「新北市○○區○○街00號4樓」，因未獲會晤被
    告本人，而於111年3月16日由受僱人即該社區管理員杜東璋
    收受，此有原審法院審判筆錄、送達證書在卷可稽，是被告
    之上訴期間應自判決書送達日之翌日起算20日。因被告之上
    開住所位於新北市淡水區，依「法院訴訟當事人在途期間標
    準」第2條第1款規定，應加計在途期間日數2日，計至111年
    4月7日，故本案上訴期間於該日即已屆滿，惟辯護人、被告
    分別遲至同年4月13日、同年4月18日始具狀提起上訴，此有
    刑事上訴狀及其上之原審法院收狀戳章在卷可稽，顯見被告
    、辯護人提起上訴已逾越上訴期間，其上訴屬違背法律上之
    程式，且無從補正，應予駁回等語。
二、抗告意旨略以：被告每日均返回家中，社區管理員杜東璋未
    將判決書交付，亦未通知領取，故被告並未收到判決書，不
    可歸責於被告，原審將上訴駁回，嚴重違反被告憲法上訴訟
    權，請撤銷原裁定等語。
三、按上訴期間為20日，自送達判決後起算。原審法院認為上訴
    不合法律上之程式或法律上不應准許或其上訴權已經喪失者
    ，應以裁定駁回之，刑事訴訟法第349條前段、第362條前段
    分別定有明文。次按被告、自訴人、告訴人、附帶民事訴訟
    當事人、代理人、辯護人、輔佐人或被害人為接受文書之送
    達，應將其住所、居所或事務所向法院或檢察官陳明；前項
    之陳明，其效力及於同地之各級法院，刑事訴訟法第55條第
    1項、第2項分別定有明文，是依當事人陳報之居所送達文書
    ，自屬於法有據。又送達文書，除本章有特別規定外，準用
    民事訴訟法之規定；送達於應受送達人之住居所、事務所或
    營業所行之；送達於住、居所、事務所或營業所不獲會晤應
    受送達人者，得將文書付與有辨別事理能力之同居人或受僱
    人，刑事訴訟法第62條、民事訴訟法第136條第1項、第137
    條第1項分別定有明文。
四、查本件被告因違反毒品危害防制條例等案件，經原審法院於
    111年3月10日以110年度訴字第260號判決判處罪刑，該案審
    理中被告向法院所陳報之住所為新北市○○區○○街00號4樓（
    見原審訴字卷二第193頁，同為被告戶籍地及上訴狀所載住
    址，見原審訴字卷二第27頁、第249頁），原審判決書即於1
    11年3月16日送達至被告上址住所地，因未獲會晤本人，將
    判決書交由有辨別事理能力之受僱人即社區管理員杜東璋簽
    收受一節，有原審法院送達證書在卷可稽（見原審訴字卷二
    第239頁）。是被告如對上開判決書不服欲提起上訴，其20
    日之合法上訴期間應自111年3月17日（即合法送達判決書日
    之翌日）起算，加計在途期間2日，至111年4月7日屆滿（星
    期四）。嗣被告辯護人及被告本人分別於111年4月13日、4
    月18日向原審法院提起上訴，有各該刑事第二審上訴狀、刑
    事上訴狀上之原審法院收狀章戳在卷可憑（見原審訴字卷二
    第247、249頁），揆諸前揭說明，顯已逾越法定上訴期間之
    不變期間，其上訴不合法律上程式，且無從補正，原審法院
    乃以裁定駁回被告之上訴，尚無違誤。
五、抗告意旨雖稱其受僱人即社區管理員杜東璋未將判決書交付
    ，亦未通知領取，故被告並未收到判決書，不可歸責於被告
    等語。惟按受公寓大廈管理委員會僱用之管理員，其所服勞
    務包括為公寓大廈住戶接收郵件者，性質上應屬全體住戶之
    受僱人，即與民事訴訟法第137條第1項規定之受僱人相當。
    郵政機關之郵差送達文書於住、居所、事務所或營業所，不
    獲會晤應受送達人，而將文書付與公寓大廈管理員者，為合
    法送達，該管理員何時將文書轉交應受送達人，已生之送達
    效力不受影響（最高法院110年度台上字第5933號判決意旨
    參照），況被告於原審法院審理期間，原審法院通知其於11
    0年12月16日到庭進行審判程序，亦係將通知書送達至被告
    上址戶籍地，並由其社區管理員代為收受，被告且遵期到庭
    （見原審訴字卷二第95頁之送達證書及第121至127頁之報到
    單、審判筆錄）。惟被告於111年1月24日審判程序經原審法
    院當庭諭知於111年3月10日宣判後（見原審訴字卷二第209
    頁之審判筆錄），已預見原審法院於宣判日後有向其送達判
    決書之可能，仍怠於向其所居住社區之管理員詢問及領取法
    院送達文書，實亦難認其無可歸責之事由，抗告意旨執此指
    摘原裁定以其上訴逾期，而駁回其上訴為不當，依上述說明
    ，難認有據。
六、準此，原審認被告逾期提起上訴，且無從補正，因而駁回被
    告之上訴，經核於法均無違誤，抗告人仍執前詞提起抗告，
    指摘原裁定不當，為無理由，應予駁回。
據上論斷，應依刑事訴訟法第412條，裁定如主文。
中　　華　　民　　國　　111 　年　　5 　　月　　30　　日
                  刑事第二十庭  審判長法　官  王復生
                                      法　官  蕭世昌
                                      法　官  張紹省
以上正本證明與原本無異。
如不服本裁定，應於收受送達後五日內向本院提出再抗告狀。
                                      書記官  莫佳樺
中　　華　　民　　國　　111 　年　　5 　　月　　30　　日